臺灣高等法院交通事件裁定　　 　 　 　 94年度交抗字第574號
抗　告　人
即受處分人　甲○○
上列抗告人因違反道路交通管理處罰條例案件，不服臺灣板橋地
方法院中華民國94年5月31日所為裁定（94年度交聲字第235號）
，提起抗告，本院裁定如下：
    主  文
抗告駁回。
    理  由
一、本件抗告意旨略以：抗告人於行經違規地點時，確實不得不
    超車，因為外二側均佔滿汽車，違規時間上午7 時52分更是
    流量最大之時，由重陽橋往下看，車輛幾乎塞滿整條中正路
    面，如果不能超車，豈非要停在原地等汽車通行。又路面上
    「禁行機車」是已經劃掉又重漆，抗告人收到罰單時曾至現
    場查看，該路段地面上又無「禁行機車」之字樣，如「禁行
    機車」字樣還在，則抗告人被罰得心服口服，而今是塗掉、
    重寫、塗掉，抗告人收到舉發通知單時，曾打電話到士林分
    局給承辦人金小姐，她表示：中正路上確有「禁行機車」之
    標誌云云，然中正路雖數十處「禁行機車」，但 「601」的
    卻是塗、劃、塗。請求法院能向臺北市政府交通管制工程局
    函查「601」前標誌是否塗、劃、塗云云。
二、本院查：
(一)按汽車駕駛人爭道行駛，機器腳踏車不在規定車道行駛之情
    形者，處新臺幣六百元以上一千八百元以下罰鍰，道路交通
    管理處罰條例第45條第13款定有明文。次按汽車駕駛人有違
    反同條例第45條之規定者，除依原條例處罰鍰外，並予記違
    規點數一點，道路交通管理處罰條例第63條第1項第1款亦有
    明文規定。
(二)本件抗告人即受處分人甲○○於民國93年12月22日上午7 時
    52分許，騎乘車牌號碼PND─410號重型機車，行經臺北市○
    ○路601 號前時，因機車行駛禁行車道之違規事實，經臺北
    市政府警察局士林分局社子派出所警員採證照相並逕行舉發
    ，嗣抗告人於94年1 月14日向原處分機關提出申訴，經原舉
    發機關於94年1月26日以北市警士分交字第09430257000號函
    知「經查中正路車道路面確實繪有禁行機車標線（字），禁
    止機車行駛，本案車號PND─410號重機車行駛『禁行機車』
    車道違規屬實」，嗣原處分機關於94年2月4日以蘆監二字第
    裁46-AX0000000號違反道路交通管理事件裁決書，依道路交
    通管理處罰條例第45條第13款及第63條第1項第1款之規定，
    裁處異議人即受處分人罰鍰新臺幣六百元，並記違規點數一
    點等事實，有上開裁決書、原舉發機關臺北市政府警察局北
    市警交大字第AX-0000000號舉發違反道路交通管理事件通知
    單及上開函件等件影本在卷可稽，且抗告人亦不否認於上揭
    時、地確有騎乘車牌號碼PND─410號重型機車行駛上開車道
    之事實。
(三)至抗告人雖稱上開違規地點路面上「禁行機車」之標誌已經
    係塗、劃、塗，且當時車流量大，外側車道均佔滿汽車，如
    不超車，豈非在原地等汽車通行云云。惟依卷附採證照片所
    示，抗告人機車所行駛車道之地面以黃色漆繪「禁行機車」
    字樣清晰可見，行駛於該路段汽、機車駕駛人均應得輕易認
    識該車道禁止機車通行，又細觀該幀採證照片所示，舉發地
    點係劃設有多車道之路段，於抗告人機車右側亦非無車道空
    間可供機車行駛，此自採證照片上尚有多部機車行駛於抗告
    人之右側車道甚明。是抗告人指稱違規地點路面上之「禁行
    機車」係塗、劃、塗，當時外側二車側佔滿汽車云云，均非
    可採。
(四)況汽、機車分流，係為維護交通秩序，車輛均應依規定車道
    行駛，如機車違規行駛快車道，勢必影響正常車流與機車騎
    士之安全。而車輛於遵行車道上因車流量關係致前方車輛佔
    據車道而無法通行時，自應等候，依序而行，不能因此即可
    藉詞違規。抗告人為機車之駕駛人，無視此一交通規範，逕
    自行駛於禁行機車之車道，其違規事實應屬明確。至抗告人
    謂於收到舉發通知單後曾至現場查看，發現該「禁行機車」
    之字樣被塗銷云云，不論是否屬實，均無礙於抗告人有上開
    違規事實之認定。抗告人聲請函查臺北市政府交通管制工程
    局云云，本院認無必要，附此說明。
(五)從而原審認原處分機關依上揭道路交通管理處罰條例第45條
    第3 款、第63條第1項第1款規定，裁處受處分人罰鍰新臺幣
    六百元，並計違規點數一點，並無不當，而駁回抗告人之異
    議，核無違誤。抗告人猶執前詞據為抗告理由，殊無可採，
    應予駁回。
三、據上論結，依道路交通案件處理辦法第26條、刑事訴訟法第
    412條，裁定如主文。
中　　華　　民　　國　　94　　年　　8　 　月　　 8　　日
                  交通法庭審判長法　官  陳貽男
　　　　　　　　　　　　　　　　法  官  高明哲
　　　　　　　　　　　　　　　　法  官  許仕楓
以上正本證明與原本無異。
不得再抗告。
                                書記官  劉貞達
中　　華　　民　　國　　94　　年　　8　 　月　　10　　日
